【裁判字號】    98,上訴,3555
【裁判日期】    980910
【裁判案由】    毒品危害防制條例
【裁判全文】
臺灣高等法院刑事判決                98年度上訴字第3555號
上  訴  人
即  被  告  甲○○
上列上訴人因毒品危害防制條例案件，不服臺灣桃園地方法院98
年度審訴字第1653號，中華民國98年7 月17日第一審判決（起訴
案號：臺灣桃園地方法院檢察署98年度毒偵字第2216號），提起
上訴，本院判決如下：
    主  文
上訴駁回。
    理  由
一、按依刑事訴訟法第350條、第361條、第362條、第367條規定
    ，不服地方法院之第一審判決而上訴者，須提出上訴書狀，
    並應敘述具體理由，為上訴必備之程式；其所提出之書狀未
    敘述上訴理由，或僅曾以言詞陳述上訴理由者，均應於上訴
    期間屆滿後20日內補提理由書於第一審法院。第一審法院經
    形式審查，認逾期未補提上訴理由者，應定期間先命補正；
    逾期未補正者，為上訴不合法律上之程式，應以裁定駁回。
    倘已提出上訴理由，但所提非屬具體理由者，則由第二審法
    院以上訴不合法律上之程式，判決駁回。而所謂具體理由，
    必係依據卷內既有訴訟資料或提出新事證，指摘或表明第一
    審判決有何採證認事、用法或量刑等足以影響判決本旨之不
    當或違法，而構成應予撤銷之具體事由，始克當之（例如：
    依憑證據法則具體指出所採證據何以不具證據能力，或依憑
    卷證資料，明確指出所為證據證明力之判斷如何違背經驗、
    論理法則）；倘僅泛言原判決認定事實錯誤、違背法令、量
    刑失之過重或輕縱，而未依上揭意旨指出具體事由，或形式
    上雖已指出具體事由，然該事由縱使屬實，亦不足以認為原
    判決有何不當或違法者（例如：對不具有調查必要性之證據
    ，法院未依聲請調查亦未說明理由，或援用證據不當，但除
    去該證據仍應為同一事實之認定），皆難謂係具體理由，俾
    與第二審上訴制度旨在請求第二審法院撤銷、變更第一審不
    當或違法之判決，以實現個案救濟之立法目的相契合，並節
    制濫行上訴（最高法院97年度台上字第892 號、97年度台上
    字第1402號、98年度台上字第2133號、98年度台上字第2158
    號、98年度台上字第2189號、98年度台上字第2204號、98年
    度台上字第4122號、98年度台上字第4196號、98年度台上字
    第4215號、98年度台上字第4225號、98年度台上字第4238號
    、98年度台上字第4304號、98年度台上字第4468號、98年度
    台上字第4476號等判決意旨參照）。又原審法院對上訴書狀
    有無記載理由，為形式上之審查，認有欠缺，且未據上訴人
    自行補正者，固應定期間先命補正。然上訴理由是否具體，
    依96年7月4日刑事訴訟法第361 條修正理由三之說明，屬第
    二審法院審查範圍，不在命補正之列。
二、原審依憑上訴人即被告甲○○於原審之自白、桃園縣政府警
    察局中壢分局尿液暨毒品檢體真實姓名與編號對照表、臺灣
    檢驗科技股份有限公司濫用藥物檢驗報告、暨本院被告前案
    紀錄表等，認被告定甲○○前於87年間因施用毒品案件，經
    臺灣桃園地方法院裁定送觀察、勒戒後，認無繼續施用毒品
    之傾向，於87年9 月11日執行完畢釋放出所，該次施用毒品
    犯行，並經臺灣桃園地方法院檢察署檢察官以87年度偵字第
    12896 號為不起訴處分確定；於88年間（即前開觀察、勒戒
    執行完畢釋放後五年內）復因施用毒品案件，經臺灣桃園地
    方法院裁定送觀察、勒戒後，認有繼續施用毒品之傾向，再
    由臺灣桃園地方法院裁定令入戒治處所施以強制戒治，復經
    裁定停止戒治，於88年12月17日停止戒治出所，並付保護管
    束，迄至89年7 月21日保護管束期滿未經撤銷，視為強制戒
    治期滿執行完畢，該次施用毒品犯行，並經臺灣桃園地方法
    院以88年度訴字第1296號判處有期徒刑8 月確定；於92年間
    又因施用毒品案件，經臺灣桃園地方法院以92年度訴字第17
    49號判處有期徒刑10月確定；於93年間再因竊盜案件，經臺
    灣桃園地方法院以93年度壢簡字第1062號判處有期徒刑3 月
    確定；同年間復因施用毒品案件，經臺灣桃園地方法院以93
    年度訴字第1939號判處有期徒刑1 年確定；上開三罪入監接
    續執行，於95年4 月27日假釋出監，所餘刑期交付保護管束
    ，已於95年10月22日交付保護管束期滿，未經撤銷假釋，其
    未執行之刑，以已執行論。詎其仍不知悔改，於98年4月9日
    晚間7 時25分許為警採尿時往前回溯26小時內之某時，在臺
    灣地區某不詳處所，以針筒注射之方式，施用第一級毒品海
    洛因1次。適用毒品危害防制條例第10條第1項，刑法第11條
    前段、第47條第1 項，論處甲○○施用第一級毒品，累犯，
    處有期徒刑1年3月。核無違誤或不當。
三、上訴意旨略以：原判決判刑過重，伊本次深感後悔與自責，
    且有年邁之雙親及兒女尚待扶養，伊於98年7月9日出監至今
    ，可說天天上工養家活口，父親年邁，身體大不如前，家庭
    生計無以維持，伊為家庭生計及子女之成長，絕不再犯，請
    求從輕量刑云云。第查：量刑屬法院自由斟酌決定之職權，
    若無逾越法定刑度或顯然濫用權限之情形，即不得任憑己意
    指摘其不當或違法。本件被告有多次犯罪科刑之紀錄，且為
    累犯，而施用第一級毒品罪之法定刑度為6月以上5年以下有
    期徒刑。原審就被告本次施用第一級毒品犯行，經依累犯規
    定加重其刑後，量處有期徒刑1年3月，並未逾越法定刑度，
    且仍在法定刑度之中度以下，尚稱衿憫，難認有何顯然濫用
    權限之情形。上訴意旨請求從輕量刑，然而對於原判決量刑
    究有何不當或違法之具體事由，並無一語涉及。衡以首開規
    定及說明，被告不服原判決提起上訴，並未提出合於刑事訴
    訟法第361條第2項規定之具體理由，與未提出具體理由無異
    ，其上訴不合法律上之程式，爰不經言詞辯論，予以駁回。
據上論結，應依刑事訴訟法第367條前段、第372條，判決如主文
。
中    華    民    國    98    年     9    月    10    日
                  刑事第十二庭審判長法  官  蔡永昌
                                    法  官  蔡國在
                                    法  官  蔡新毅
以上正本證明與原本無異。
如不服本判決，應於收受送達後十日內向本院提出上訴書狀，其
未敘述上訴之理由者並得於提起上訴後十日內向本院補提理由書
（均須按他造當事人之人數附繕本）「切勿逕送上級法院」。
                                    書記官  賴立旻
中    華    民    國    98    年    9     月    11    日


司法院資訊處製作；財團法人民間司法改革基金會備份。
